【裁判字號】    99,易,2990
【裁判日期】    991231
【裁判案由】    竊盜
【裁判全文】
臺灣臺北地方法院刑事判決              99年度易字第2990號
公  訴  人  臺灣臺北地方法院檢察署檢察官
被      告  李志陽
上列被告因竊盜等案件，經檢察官提起公訴（99年度偵字第2238
7號），因被告於準備程序中就被訴事實均為有罪之陳述，經告
以簡式審判之旨，並聽取意見後，裁定進行簡式審判程序，本院
判決如下：
    主    文
李志陽攜帶兇器竊盜，共肆罪，均累犯，各處有期徒刑柒月，未
扣案之斜口鉗壹把沒收。應執行有期徒刑貳年，未扣案之斜口鉗
壹把沒收。
    犯罪事實
一、李志陽前於民國96年間因詐欺案件，經臺灣臺中地方法院以
    96年度中簡字第2371號簡易判決判處有期徒刑5月，減為有
    期徒刑2月又15日確定，並於97年7月7日縮刑期滿執行完畢。
二、詎仍不知悛悔，竟各基於為自己不法所有之意圖，分別於如
    附表編號1至編號4所示之竊盜時間，均攜帶其所有客觀上足
    對人之生命、身體、安全構成威脅，具有危險性，可作為兇
    器使用之斜口鉗1把（未扣案），至如附表編號1至編號4所
    示之竊盜地點，以如附表編號1至編號4所示之竊盜方法，竊
    取如附表編號1至編號4所示之被害人陳家聖、陳建樺、李劍
    虹及吳雅妮所有如附表編號1至編號4所示之物（均為腳踏車
    1 臺）。得手後均將之騎乘至臺北橋下，以新臺幣（下同）
    5百元至8百元不等之價格出售予陳趉（所涉贓物案件由檢察
    官另案偵辦中），所得並均已花用殆盡。嗣李志陽因另案為
    警查獲，並於有偵查犯罪職權之公務員尚未發覺其所為如上
    揭4起攜帶兇器加重竊盜犯行前，即主動供出，自首而願意
    接受裁判。
三、案經李志陽自首及吳雅妮訴由臺北市政府警察局松山分局報
    告臺灣臺北地方法院檢察署檢察官偵查起訴。
    理    由
一、本件被告李志陽所犯係死刑、無期徒刑或最輕本刑為3年以
    上有期徒刑或高等法院管轄第一審案件以外之罪，其於準備
    程序期日就被訴事實均為有罪之陳述，經本院告知簡式審判
    程式之旨，並聽取公訴人及被告之意見後，依刑事訴訟法第
    273條之1第1項規定，裁定進行簡式審判程序，是依刑事訴
    訟法第273條之2規定，本件之證據調查，不受同法第159條
    第1項、第161條之1、第161條之3、第163條之1及第164條至
    第170條規定之限制，合先敘明。
二、前揭犯罪事實，業據被告於警詢、偵訊、本院準備程序及審
    理時坦承不諱，並分別經證人即告訴人吳雅妮、證人即被害
    人陳建樺、李劍虹及陳家聖於警詢中指訴明確（參見偵查卷
    第15頁至第22頁、第26頁至第27頁），並有臺北市政府警察
    局松山分局三民派出所受理各類案件紀錄表、受理刑事案件
    報案三聯單（被害人陳家聖報案部分）、被害人陳家聖所提
    出之美利達自行車保用證影本各1紙及現場照片19幀（見偵
    查卷第24頁至第25頁、第29頁、第31頁至第40頁）在卷可憑
    。是被告上揭自白均與事實相符，本件犯罪事證俱已明確，
    均應依法論科。
三、論罪科刑之理由：
  (一)按刑法第321條第1項第3款之攜帶兇器竊盜罪，係以行為人
    攜帶兇器竊盜為其加重條件；而所謂兇器，其種類並無限制
    ，凡客觀上足對人之生命、身體、安全構成威脅，具有危險
    性之兇器均屬之，且祇須行竊時攜帶此種具有危險性之兇器
    為已足，並不以攜帶之初有行兇之意圖為必要（最高法院79
    年台上字第5253號判例意旨參照）。次按刑法第321條第1項
    第3款之攜帶兇器竊盜罪係以行為人攜帶兇器竊盜為其加重
    條件，只要於竊盜時攜帶兇器，即構成加重竊盜罪名，因立
    法所規範者為攜帶兇器竊盜即屬於加重條件，而不以取出兇
    器犯之為必要，亦不以攜帶之初有持以行兇之意圖為限（最
    高法院94年度台上字第3149號判決意旨參照）。查被告李志
    陽攜帶其所有之斜口鉗1把至本案如附表編號1至編號4所示
    竊盜地點，該斜口鉗屬金屬材質，質地堅硬，前端尖銳，可
    持以剪斷腳踏車之大鎖，自可供人持以對外攻擊、用以施暴
    、脅迫、甚或單純抵抗。依一般社會觀念，為客觀上足以對
    人之身體、生命、安全構成威脅，具有危險性，為刑法第32
    1條第1項第3款所稱之兇器無誤。故核被告如附表編號1至編
    號4之所為，均係犯刑法第321條第1項第3款之攜帶兇器竊盜
    罪。
  (二)被告所犯上開4次加重竊盜罪，犯意各別且時間互異，應予
    分論併罰。
  (三)被告曾受如犯罪事實欄一所示有期徒刑之宣告並經執行完畢
    ，有臺灣高等法院被告前案紀錄表1份附卷可參，其於有期
    徒刑執行完畢後5年內，故意再犯本件有期徒刑以上之4罪，
    均為累犯，應各依刑法第47條第1項之規定加重其刑。
  (四)被告係因另案為警查獲，而於有偵查犯罪職權之公務員尚未
    發覺其所為上揭4起攜帶兇器加重竊盜犯行前，即主動供出
    ，自首而願意接受裁判，均符合自首之要件，爰均依刑法第
    62條前段規定，各減輕其刑，並依法先加後減之。
  (五)爰審酌被告：(1)前除涉犯犯罪事實欄一所示之構成累犯之犯
    行外，尚有累累竊盜前科，素行欠佳，有臺灣高等法院被告
    前案紀錄表1份在卷可佐；(2)正值壯年，不思以正當工作獲
    取財物，多次因一己貪念任意竊取他人之物，且本件所犯之
    次數為4次，顯見守法觀念欠佳，並造成被害人等受有如附
    表編號1至編號4所示財物之損失；(3)4次竊盜犯行均以攜帶
    兇器方式為之，嚴重影響社會治安，造成人民惶恐；(4)惟犯
    罪後尚知坦承犯行，顯有悔意之態度等一切情狀，分別量處
    如主文所示之刑並諭知其應執行之刑。
  (六)至被告為本件4次加重竊盜犯行所攜帶之斜口鉗1把，被告自
    承為伊所有，且均屬供其行竊時所攜帶、持用及預備使用之
    工具（參見偵查卷第64頁至第65頁、本院卷第26頁背面至第
    27頁），雖未扣於本案，然於他案業已扣得（99藍保字第11
    04號），此有本院公用電話紀錄1紙（見本院卷第14頁）在
    卷可佐，該斜口鉗自尚屬存在而未滅失，爰依刑法第38條第
    1項第2款宣告沒收。
據上論斷，依刑事訴訟法第273條之1第1項、第299條第1項前段
，刑法第321條第1項第3款、第47條第1項、第62條前段、第51條
第1項第5款、第38條第1項第2款。
本案經檢察官高一書到庭執行職務。
中    華    民    國    99    年    12    月    31    日
                  臺灣臺北地方法院刑事第八庭
                              法  官  古瑞君
以上正本證明與原本無異。
如不服本判決應於收受送達後10日內向本院提出上訴書狀，並應
敘述具體理由；其未敘述上訴理由者，應於上訴期間屆滿後20日
內向本院補提理由書（均須按他造當事人之人數附繕）「切勿逕
送上級法院」。
告訴人或被害人如對於本判決不服者，應具備理由請求檢察官上
訴，其上訴期間之計算係以檢察官收受判決正本之日期為準。
                              書記官  莊宜諳
中    華    民    國    99    年    12    月    31    日
附表：
 ┌─┬───┬────┬─────────┬──────┐
 │編│被害人│竊盜時間│竊盜地點          │所竊之物    │
 │號│      │        ├─────────┤            │
 │  │      │        │竊盜方法          │            │
 ├─┼───┼────┼─────────┼──────┤
 │１│陳家聖│99年7月 │臺北市○○○路○段 │價值6千元之 │
 │  │      │間某日凌│22號前            │黑色美立達變│
 │  │      │晨      ├─────────┤速腳踏車1臺 │
 │  │      │        │以斜口鉗剪斷大鎖（│            │
 │  │      │        │毀損部分未據告訴）│            │
 │  │      │        │後，騎乘該腳踏車離│            │
 │  │      │        │去                │            │
 ├─┼───┼────┼─────────┼──────┤
 │２│陳建樺│99年7月1│臺北市○○○路514 │價值1萬8千元│
 │  │      │7日凌晨6│巷41號前          │之藍白色捷安│
 │  │      │時許    ├─────────┤特腳踏車1臺 │
 │  │      │        │攜帶斜口鉗前去，該│            │
 │  │      │        │腳踏車未上鎖，直接│            │
 │  │      │        │騎乘離去          │            │
 ├─┼───┼────┼─────────┼──────┤
 │３│李劍虹│99年7月2│臺北市○○路○段437│價值1萬元之 │
 │  │      │0日至8月│巷1弄8號前        │黑色折疊腳踏│
 │  │      │3日間之 ├─────────┤車1臺       │
 │  │      │某日凌晨│攜帶斜口鉗前去，該│            │
 │  │      │6時許   │腳踏車未上鎖，直接│            │
 │  │      │        │騎乘離去          │            │
 ├─┼───┼────┼─────────┼──────┤
 │４│吳雅妮│99年8月 │臺北市○○路397巷5│價值5千5百元│
 │  │      │初某日凌│1號               │之粉紅色淑女│
 │  │      │晨3時30 │                  │腳踏車一臺  │
 │  │      │分許    ├─────────┤            │
 │  │      │        │以斜口鉗剪斷大鎖（│            │
 │  │      │        │毀損部分未據告訴）│            │
 │  │      │        │後，騎乘該腳踏車離│            │
 │  │      │        │去                │            │
 └─┴───┴────┴─────────┴──────┘
附錄本案論罪科刑法條全文：
刑法第321條：
犯竊盜罪而有左列情形之一者，處 6 月以上、 5 年以下有期徒
刑：
一、於夜間侵入住宅或有人居住之建築物、船艦或隱匿其內而犯
    之者。
二、毀越門扇、牆垣或其他安全設備而犯之者。
三、攜帶兇器而犯之者。
四、結夥三人以上而犯之者。
五、乘火災、水災或其他災害之際而犯之者。
六、在車站或埠頭而犯之者。
前項之未遂犯罰之。

司法院資訊處製作；財團法人民間司法改革基金會備份。
